# 外商转内资时验资报告汇率

提问人：zhukui_2011 时间：2011-06-20 12:43:22
外商投资注册资本采用美元，现转为内资企业，转为内资企业时的注册资本是采用原出资当日的汇率还是现报批核准当日？ 有何法规依据?
该贴已经同步到 zhukui_2011的微博

回答人：chenyiwei
这个问题前段时间在本版面上讨论过。应该是两种做法在实务中都有，但如果采用转内资之日的现行汇率乘以原注册资本的外币金额，且转内资之日的外币汇率相对于原出资日而言升值的，则会遇到麻烦，因此应当尽量避免使用转内资之日的现行汇率折合。而且如zoujiliang所言，采用原出资日的历史汇率折合可以保持与原先账面上以人民币表示的实收资本的一贯性。